# 紧急请教陈版主，下列情形是否属于销售折让？

提问人：白色鸟 时间：2018-01-02 22:10:19
1 、与客户签订销售合同，但供货日期超过合同约定的期限，客户依照约定的违约处罚条款计算相应地违约金冲减应收账款； 2 、因商品不符合客户约定的规格，给客户带来损失，客户要求赔偿，赔偿款冲减应收账款； 这两种情形是进入营业外支出还是冲减收入，请陈老师指教！

回答人：chenyiwei
这两种情况都属于因本方的履约瑕疵而给对方的补偿。参照新准则下的相关规定，可以作为对收入的冲减。